【裁判字號】    92,訴緝,101
【裁判日期】    920529
【裁判案由】    毒品危害防制條例
【裁判全文】
臺灣高雄地方法院刑事判決                        九十二年度訴緝字第一一號
    公  訴  人  臺灣高雄地方法院檢察署檢察官
    被      告  甲○○
右列被告因毒品危害防制條例案件，經檢察官聲請簡易判決處刑（八十九年度毒偵字
第五一五四號），經本院鳳山簡易庭認不宜簡易判決處刑（八十九年度鳳簡字第七七
八號），簽移本院依通常程序審理，本院判決如左：
    主  文
甲○○連續施用第一級毒品，處有期徒刑拾月。扣案海洛因貳包（驗前毛重合計貳拾
捌點貳公克，驗後淨重合計貳拾肆點伍壹公克，包裝重肆點陸肆公克）、殘留海洛因
之香煙壹支、吸管貳支均沒收銷燬之。又連續施用第二級毒品，處有期徒刑肆月，扣
案安非他命壹包（驗前毛重壹點伍公克，驗後淨重貳點零壹公克）沒收銷燬之。應執
行有期徒刑壹年。扣案海洛因貳包（驗前毛重合計貳拾捌點貳公克，驗後淨重合計貳
拾肆點伍壹公克，包裝重肆點陸肆公克）、殘留海洛因之香煙壹支、吸管貳支、安非
他命壹包（驗前毛重貳點零陸公克，驗後淨重貳點零壹公克）及大麻（驗前毛重壹拾
公克，驗後淨重捌點貳柒公克）均沒收銷燬之。
    事  實
一、甲○○曾於民國八十八年間，因施用毒品案件，經本院裁定送觀察、勒戒後，認
    無繼續施用毒品傾向，經台灣高雄地方法院檢察署於八十八年八月二十二日以八
    十八年度偵字第一一二六五號不起訴處分確定。詎甲○○仍不知悔改，明知海洛
    因、安非他命分係第一、二級毒品，於前開不起訴處分後五年內復基於施用第一
    、二級毒品海洛因及安非他命之概括犯意，自八十九年三月初某日起，至同年七
    月二十四日止，以平均二至三日施用一次之頻率，在高雄縣鳥松鄉○○路八一號
    十樓之二住處，以將海洛因摻入香菸吸食之方式，施用第一級毒品海洛因多次，
    第二級毒品安非他命則置放於吸食器上，用火燒烤加熱後再吸食其霧化氣體方式
    ，施用第二級毒品安非他命多次。嗣於八十九年七月二十四日下午二時許，在高
    雄縣鳥松鄉○○路「麥當勞」前查獲，扣得第一級毒品海洛因二包（驗前毛重合
    計二十八點二公克，驗後淨重合計二十四點五一公克，包裝重四點六四公克）、
    殘留海洛因之香煙一支、吸管二支、安非他命一包（驗前毛重二點零六公克，驗
    後淨重二點零一公克）及第二級毒品大麻（驗前毛重十公克，驗後淨重八點二七
    公克）。甲○○為警採尿送驗後，經本院以八十九年度毒聲字第五八七二號裁定
    送觀察勒戒，經評定有繼續施用毒品傾向，而以八十九年毒聲字第六八一二號裁
    定強制戒治。
二、案經高雄縣警察局岡山分局報告台灣高雄地方法院檢察署偵查聲請簡易判決處刑
    。
    理  由
一、右揭事實，業據被告甲○○於本院審理時坦承不諱（參見本院九十二年五月十九
    日審判筆錄），而被告為警查獲時所採取之尿液，經送請高雄縣政府衛生局檢驗
    結果，嗎啡、甲基安非他命均呈陽性反應，此有高雄縣衛生局八九煙檢字第二九
    一號煙毒尿液檢驗成績書影本一紙附卷可稽，而扣案疑似海洛因粉末二包、香煙
    一支、吸管二支、安非他命一包，經分別送往法務部調查局及高雄醫學大學附設
    中和紀念醫院之鑑定結果，確為第一、二級毒品海洛因（驗前毛重合計二十八點
    二公克，驗後淨重合計二十四點五一公克，包裝重四點六四公克）及安非他命（
    驗前毛重二點零六公克，驗後淨重二點零一公克），而香煙及吸管於其上均含有
    海洛因之殘渣無訛，有法務部調查局九十年四月十三日（九０）陸（一）字第九
    ００二０六九七號函及高雄醫學大學附設中和紀念醫院九十年二月十二日（報告
    編號：九００二－二六號、二七號、二八號）檢驗報告各一份在卷，足認被告上
    開自白與事實相符，堪信為真實。又被告甲○○曾於八十八年間，因施用毒品案
    件，經本院裁定送觀察、勒戒後，認無繼續施用毒品傾向，經台灣高雄地方法院
    檢察署於八十八年八月二十二日以八十八年度偵字第一一二六五號不起訴處分確
    定，此有不起訴處分書一份在卷可稽，而被告復因本件連續施用第一、二級毒品
    ，經本院於八十九年七月二十五日以八十九年度毒聲字五八七二號裁定觀察勒戒
    ，經評定有繼續施用毒品傾向，此亦有裁定書及台灣高雄看守所附設勒戒處所八
    十九年八月三日高所坤戒勒戒字第三四七三號函暨有繼續施用毒品傾向證明書各
    一份附卷可參。綜上所述，足證被告確係於五年內二犯毒品危害防制條例第十條
    之罪，本件事證已臻明確，被告犯行洵堪認定，應予依法論科。
二、查海洛因、安非他命分別係毒品危害防制條例第二條第二項所稱之第一級毒品、
    第二級毒品，不得持有、施用，被告竟分別持之以施用，核其所為，係犯毒品危
    害防制條例第十條第一項之施用第一級毒品罪、同條例第十條第二項之施用第二
    級毒品罪。被告先後多次施用海洛因、安非他命犯行，時間緊接、手法及罪名均
    同，顯係基於概括犯意而為之，均為連續犯，應各論以一罪，並加重其刑。其先
    後多次持有海洛因、安非他命，亦係基於概括之犯意，本亦均應以連續持有第一
    、二級毒品論，惟其持有後，進而施用，其多次持有海洛因、安非他命行為應分
    別被其施用之行為所吸收，均不另論罪。被告所犯二罪之間，犯意各別，行為互
    殊，應予分論併罰。爰審酌被告經觀察勒戒後仍再犯相同罪行，顯見意志不堅，
    惟念其犯罪係戕害自身，尚未害及他人，所犯情節非重，及犯罪後坦認犯行，態
    度尚可等一切情狀，各量處如主文所示之刑，並定其應執行之刑。而扣案疑似海
    洛因二包及疑似安非他命晶體一包，經送驗結果，確屬毒品危害防制條例第二條
    第二項第一、二款所稱之第一級毒品海洛因及第二級毒品安非他命，有法務部調
    查局前開鑑定通知書（驗前毛重合計二十八點二公克，驗後淨重合計二十四點五
    一公克，包裝重四點六四公克）及高雄醫學大學附設中和紀念醫院檢驗報告（驗
    前毛重二點零六公克，驗後淨重二點零一公克），已如前述，另扣案之香煙一支
    、吸管二支殘留有第一級毒品海洛因之成份，已如前述，因無法與之剝離，應視
    同第一級毒品海洛因，至於另有疑似第二級毒品大麻扣案，經送往法務部調查局
    鑑定結果，確為第二級毒品大麻，有法務部調查局九十年四月十三日（九０）陸
    （一）字第九００二０六九七號函在卷足憑（驗前毛重十公克，驗後淨重八點二
    七公克），此部分雖與本件論罪科刑部分無關，惟依最高法院九十一年度台非字
    第六七號判決意旨，既經公訴人聲請一併沒收銷燬，為避免司法資源之浪費，仍
    得於判決時併宣告沒收銷燬，因此均依毒品危害防制條例第十八條第一項前段規
    定，不論屬於何人所有，依法宣告沒收並銷燬之。至鑑驗耗用之毒品，既已滅失
    ，即無庸再為沒收諭知，併此敘明。
三、至於被告另涉持有第二級毒品大麻部分，公訴人未經起訴，且與本件前開論罪科
    刑部分並無裁判上一罪關係，爰請公訴人另行依法處理，附此敘明。
據上論斷，應依刑事訴訟法第四百五十二條、第二百九十九條第一項前段，毒品危害
防制條例第十條第一項、第二項、第十八條第一項前段，刑法第十一條、第五十六條
、第五十一條第五款、第九款，判決如主文。
中        華      民    國     九十二    年      五     月   二十九   日
                                      臺灣高雄地方法院刑事庭
                                          法  官  廖建瑜
右正本證明與原本無異。
如不服本判決，應於判決送達後十日內，向本院提出上訴狀。
                                          書記官  王翌翔
中        華      民      國     九十二    年      五     月   二十九   日
毒品危害防制條例第十八條
查獲之毒品及專供製造或施用毒品之器具，不問屬於犯人與否，均沒收銷
燬之。但合於醫藥或研究之用者，得不予銷燬。
前項合於醫藥或研究用毒品或器具之管理辦法，由法務部會同行政院衛生
署定之。
毒品危害防制條例第十條
施用第一級毒品者，處六月以上五年以下有期徒刑。
施用第二級毒品者，處三年以下有期徒刑。


司法院資訊處製作；財團法人民間司法改革基金會備份。
